臺灣高等法院刑事裁定
110年度金上重更一字第9號
上  訴  人  
即  被  告  陳泰富


選任辯護人  陳信亮律師
上  訴  人  
即  被  告  張臣榮


            楊文振


共      同
選任辯護人  林詮勝律師
上列被告等因違反證券交易法等案件，本院裁定如下：
    主  文
陳泰富、張臣榮、楊文振均自民國一百十一年九月三十日起延長
限制出境、出海捌月。
    理  由
一、按「被告犯罪嫌疑重大，而有下列各款情形之一者，必要時
    檢察官或法官得逕行限制出境、出海。但所犯係最重本刑為
    拘役或專科罰金之案件，不得逕行限制之：一、無一定之住
    、居所者。二、有相當理由足認有逃亡之虞者。三、有相當
    理由足認有湮滅、偽造、變造證據或勾串共犯或證人之虞者
    」，而「審判中限制出境、出海每次不得逾8月，犯最重本
    刑為有期徒刑10年以下之罪者，累計不得逾5年；其餘之罪
    ，累計不得逾10年」，又「案件在第三審上訴中，而卷宗及
    證物已送交該法院者，前項處分、羈押、其他關於羈押事項
    及第93條之2至第93條之5 關於限制出境、出海之處分，由
    第二審法院裁定之」，刑事訴訟法第93條之2第1項、第93條
    之3第2項後段、第121條第2項分別定有明文。
二、經查：
　㈠被告陳泰富、張臣榮、楊文振（下稱被告3人）因違反證券交
    易法等案件，前於案件上訴第三審期間，經本院依刑事訴訟
    法第121條第2項規定，認其等共同犯證券交易法第171條第2
    項後段證券交易詐偽罪，有刑事訴訟法第93條之2第1項第2
    款之限制出境、出海事由，且有限制出境、出海之必要性，
    爰裁定自民國109年9月30日限制出境、出海，復裁定自110
    年5月30日延長限制出境、出海8個月，有本院107年度金上
    重訴字第9號（下稱本院前審）刑事裁定在卷可稽。又最高
    法院前於110年8月4日以109年度台上字第3423號判決，將本
    院前審判決關於被告3人所犯證券交易詐偽罪部分（含原判
    決關於陳泰富等3人其他裁判上一罪，即犯公司法第9條第1
    項前段未繳納股款罪、商業會計法第71條第5款利用不正方
    法致生不實罪、刑法第214 條使公務員登載不實罪）部分撤
    銷，發回本院更為審理，經本院認其犯罪嫌疑重大，有刑事
    訴訟法第93條之2第1項第2款之事由，有限制出境、出海之
    必要，於111年1月30日起限制出境、出海8個月之處分迄今
    ，並將於111年9月29日屆滿，此有前揭裁定、本院109年1月
    21日院彥刑庭107金上重訴9字0000000000號函(稿)、111年1
    月19日院彥刑新110金上重更一9字第1119000268號函(稿)在
    卷可稽。
　㈡經本院審理後，認被告陳泰富、張臣榮犯證券交易法第171條
    第1項第1款之偽詐罪，於111年4月20日以110年度金上重更
    一字第9號判處有期徒刑4年2月；另被告楊文振犯證券交易
    法第171條第1項第1款之偽詐罪，判處有期徒刑3年10月，被
    告3人均不服提起上訴，本院檢卷後案件併卷宗、證物送交
    最高法院，案件現在第三審上訴審理中。茲前開限制出境、
    出海之期間將於111年9月29日屆滿，本院審核相關卷證，依
    法予上開被告及其等辯護人陳述意見之機會，認依卷内各項
    證據，被告3人涉犯證券交易法第171條之證券交易詐偽罪等
    罪嫌，犯嫌重大，且經本院分別判處有期徒刑4年2月、3年1
    0月，罪刑不可謂之不重，依不甘受罰、脫免罪責之基本人
    性，非無因此啟動逃亡境外之可能；而被告3人於本件所涉
    款項有匯往厚世德光電公司匯豐銀行香港分行帳戶、超級先
    鋒公司香港匯豐銀行帳戶，顯有管道可逕行前往香港地區或
    第三地，而有相當理由足認其有逃亡之虞。又被告及檢察官
    不服本院判決，已具狀提起上訴，而依檢察官上訴意旨，係
    主張被告3人有成立證券交易法第171條第2項後段證券交易
    詐偽罪之可能。是本院認為被告仍有刑事訴訟法第93條之2
    第1項第2款「有相當理由足認有逃亡之虞」之事由仍存在。
    為確保訴訟程序之進行及日後刑罰之執行，並就國家刑事司
    法權之有效行使、社會秩序及公共利益、被告之居住及遷徙
    自由權受限制之程度，暨其所涉本案犯罪情節與所犯罪名之
    輕重，就目的與手段依比例原則權衡後，認有限制出境、出
    海之必要性，爰裁定自111年9月30日起限制出境、出海8月
    。
三、本件執行機關為內政部移民署、海洋委員會海巡署偵防分署
    ，併予敘明。
據上論斷，應依刑事訴訟法第121條第2項、第93條之2第1項第2
款、第93條之3第2項後段，裁定如主文。
中　　華　　民　　國　　111 　年　　9 　　月　　19　　日
                  刑事第五庭  審判長法  官  王屏夏
                                    法  官  張紹省
                                    法  官　呂煜仁
以上正本證明與原本無異。
如不服本裁定，應於收受送達後5日內向本院提出抗告狀。
                                    書記官　林穎慧
中　　華　　民　　國　　111 　年　　9 　　月　　19　　日